# 收到子公司分配股利后该子公司被无偿转让

提问人：qqq2006 时间：2016-12-14 18:25:31
请教陈老师：甲公司收到其全资子公司乙公司于 2016 年 8 月分配股利 1 亿元，确认了投资收益， 9 月乙公司被无偿划转到同一集团内部其他公司，请问 2016 年度甲公司合并利润表是否应包括这 1 亿元的投资收益？

回答人：chenyiwei
在进行该项股利分配时，乙公司还在甲公司的合并报表范围内，所以甲公司合并报表层面不会体现该笔母子公司之间的应予抵销的内部投资收益。

提问人：qqq2006 时间：2016-12-15 07:04:46
谢谢陈版！事实上乙公司本期的利润表未纳入甲公司合并利润，按照集团约定划出子公司当期损益归划入方享有。已经按乙公司起初净资产在甲合并报表冲减了权益，本期的股利分配应当相应增加权益，不体现为合并投资收益。

回答人：chenyiwei
该做法是否符合合并报表准则对处置子公司的合并报表范围变动的衔接规定？